臺灣高雄地方法院高雄簡易庭裁定　　　 111年度雄秩字第28號
移送機關　　高雄市政府警察局新興分局
被移送人　　盧柏凱　



上列被移送人違反社會秩序維護法案件，經移送機關於民國111
年1 月22日高市警新分偵字第11170021200 號移送書移送審理，
本院裁定如下：
    主      文
被移送人盧柏凱無正當理由攜帶具有殺傷力之器械，處罰鍰新臺
幣貳仟元。
扣案之西瓜刀貳把及菜刀壹把均沒入。
    事實及理由
一、移送意旨略以：被移送人於民國110 年12月31日22時40分許
    ，駕駛車牌號碼0000-00 號自用小客車在高雄市新興區八德
    路與南台路口闖紅燈，遭巡邏警方於八德路與同愛路口攔查
    ，嗣於被移送人駕駛之上開車輛後座發現扣案之西瓜刀2 把
    及菜刀1 把，因認被移送人涉有違反社會秩序維護法第63條
    第1 項第1 款之規定，爰移請裁處等語。
二、按無正當理由攜帶具有殺傷力之器械、化學製劑或其他危險
    物品者，處3 日以下拘留或新臺幣3 萬元以下罰鍰，社會秩
    序維護法第63條第1 項第1 款定有明文。本條款之構成要件
    ，須行為人客觀上有攜帶具有殺傷力之器械、化學製劑或其
    他危險物品之行為，且該攜帶係無正當理由，因而有危害於
    社會安全之情形，始足當之。亦即，就行為人客觀上攜帶具
    有殺傷力器械之行為，依其攜帶行為之目的，考量行為人攜
    帶當時時間、地點、身分、舉止等因素，據以認定其是否已
    構成本條款之行為。
三、經查，被移送人於前揭時間、地點攜帶扣案之西瓜刀2 把及
    菜刀1 把之事實，業經被移送人於警詢時坦承不諱，並有扣
    押筆錄、扣押物品目錄表、扣押物品收據、現場照片為憑（
    見本院卷第1 至10頁）。而扣案之西瓜刀2 把及菜刀1 把，
    為金屬製品，質地堅硬，刀刃已開鋒，如持之朝人揮砍，實
    足以對人體造成相當之傷害，核屬具有殺傷力之器械無訛。
    被移送人雖辯稱：西瓜刀和菜刀是剛買的，是要買來在廚房
    切水果用等語（見本院卷第2 頁）。然本件查獲地點乃不特
    定人得以出入經過之公共場所，衡諸社會通念，一般人應無
    於公共場合攜帶該刀械之必要，被移送人復未提出扣案西瓜
    刀及菜刀之購買證據可證其所述為實，且被移送人隨身攜帶
    該刀械在外，已足對社會大眾之生命安全及社會安寧產生危
    害之虞，被移送人所辯，顯非合理化其行為之正當事由，是
    難認被移送人攜帶該扣案之刀械有正當理由。核被移送人所
    為係屬違反社會秩序維護法第63條第1 項第1 款規定之違序
    行為。爰審酌被移送人所為影響公共秩序之程度，及行為後
    之態度、行為之動機、手段及過程等一切情狀，裁處如主文
    所示之罰鍰。
四、次按供違反本法行為所用之物，以行為人所有者為限，得沒
    入之，社會秩序維護法第22條第3 項前段定有明文。經查，
    扣案之西瓜刀2 把及菜刀1 把為被移送人所有，且係供其違
    反社會秩序維護法行為所用之物，業據被移送人陳述明確，
    爰依法宣告沒入。
五、依社會秩序維護法第45條第1 項、第63條第1 項第1 款、第
    22條第3 項前段，裁定如主文。
中    華    民    國   111    年    2     月    18    日
                  高雄簡易庭   法  官  陳安信
以上正本係照原本作成。
不服本裁定者，得於裁定書送達之翌日起五日內，以書狀敘明理
由，經本庭提起抗告。
中    華    民    國   111    年    2     月    18    日
                              書記官  蔡妮君
-